臺灣高等法院交通法庭裁定　　　　　　　　　　　　九十一年度交抗字第三七六號
　　抗　告　人
　　即受處分人　甲○○
右抗告人因違反道路交通管理處罰條例案件，不服台灣板橋地方法院中華民國九十一
年四月八日裁定（九十一年度交聲字第三四０號），提起抗告，本院
裁定如左：
    主  文
抗告駁回。
    理  由
一、原裁定意旨以：（一）按汽車駕駛人轉彎時，不依標誌、標線、號誌指示者，處
    新臺幣六百元以上一千八百元以下罰鍰，道路交通管理處罰條例第四十八條第一
    項第二款定有明文。次按汽車駕駛人違反第四十八條規定者，除依原條款處罰鍰
    外，並予記違規點數一點；道路交通管理處罰條例第六十三條第一項第一款亦有
    明文。（二）經查，本件受處分人即異議人甲○○於民國九十年十二月十四日十
    一時九分許，騎乘ＭＥＲ－八八二號重機車在臺北市市○○道與延平北路交岔路
    口，因機慢車不依二段式規定左轉之違規事實，經臺北市政府警察局交通警察大
    隊直屬第三分隊逕行舉發，有臺北市政府警察局北市警交大字第Ａ000000
    00號舉發違反道路交通管理事件通知單影本乙紙附卷可稽。異議人對其於上揭
    交岔路口左轉之事實並不爭執，而辯稱上開交岔路口當時號誌係左、右轉及直行
    三時相亮啟，機車自得逕行左轉，僅於左轉指示燈熄滅時，機車始不得左轉，而
    須二段式左轉云云。惟查上揭交岔路口於路口右側及號誌燈上方均有明顯設置「
    機慢車兩段式左轉標誌牌」之事實，已據舉發機關即臺北市政府警察局交通警察
    大隊九十一年一月十七日北市警交大三字第九一六○二九六八○○號函示在卷，
    且該函並已指明該左轉指示燈係開放汽車左轉，機車仍應依二段式左轉方式行駛
    等語，是抗告人辯稱該左轉指示燈亮啟時機車仍可逕行左轉，熄滅時始行二段式
    左轉云云，要屬無據，且與管制機車行二段左轉，以避免與直行汽車交織之目的
    相違，自不足採。從而，原處分機關據以援引首揭規定，裁處罰鍰新臺幣六百元
    ，並記違規點數一點並無不當，本件異議為無理由，應予駁回，經核並無違誤。
二、抗告意旨以：上開路口雖有「機慢車兩段式左轉」標誌牌，卻又有左轉指示燈標
    示，因該左轉指示燈未有汽車左轉專用之標示，抗告人於左轉指示燈亮起時，騎
    乘機車左轉，應屬合法。此參台北市○○路東向西行與西園路二段之路口亦屬相
    同的三向綠燈，在該路段左轉綠燈亮時，機車可左轉西園路二段往光復橋行進，
    僅於左轉綠燈熄滅時，機車始須行至西園路二段機車停等區等候號誌前進，亦足
    認上開路段之左轉指示燈，亦可供機車左轉使用等語。
三、惟查：抗告人於九十年十二月十四日十一時九分許，騎乘重機車在臺北市市○○
    道與延平北路交岔路口，未依二段式規定左轉，且該交岔路口於路口右側及號誌
    燈上方均有明顯設置「機慢車兩段式左轉」標誌牌，該處左轉指示燈係開放汽車
    左轉，機車仍應依二段式左轉方式行駛等情，業據原裁定認定無誤，並詳載理由
    依據。而上開路段設有左轉專用燈，車輛固得依號誌左轉；惟該處復同時設置「
    機慢車兩段式左轉」之標誌，依該等標誌之意義，應指該路口機慢車亦得左轉，
    然於左轉時，應遵守二段式左轉之規定。抗告人猶執前詞，指稱該路口設置之左
    轉指示燈並無標示專供汽車使用，抗告人騎乘機車自得依左轉指示燈左轉等語，
    委無可採。至抗告人另稱台北市○○路東向西行與西園路二段之路口，左轉綠燈
    亮時，機車可逕行左轉，縱然屬實，亦屬另一路段之號誌規定，自不得以之為上
    開路段機車無須遵守二段式左轉之規定。足見本件抗告，為無理由，應予駁回。
據上論斷，應依道路交通案件處理辦法第二十六條，刑事訴訟法第四百十二條，裁定
如主文。
中     華     民     國   九  十  一   年       五      月   二 十 二   日
                                      臺灣高等法院交通法庭
                                          審判長法  官  陳  祐  輔
                                                法  官  洪  昌  宏
                                                法  官  陳  國  文
右正本證明與原本無異。
不得再抗告。
                                                書記官  蔡  棟  樑
中     華     民     國   九  十  一   年       五      月   二 十 二   日
